Preliminary Inventory of the Bund Freiheit der Wissenschaft records
Hoover Institution Archives
- Berlin-Brandenburg Section: 50 Years of Freie Universität Berlin (Sektion Berlin-Brandenburg: 50 Jahre Freie Universität Berlin), 1998
- Berlin-Brandenburg Section: Humboldt Universtität and Freie Universität Berlin (Sektion Berlin-Brandenburg: Humboldt Universtität and Freie Universität Berlin), 1994
- Berlin-Brandenburg Section: Technische Universität Berlin (Sektion Berlin-Brandenburg: Technische Universität Berlin), 1994
- Berlin-Brandenburg Section: DDR higher education (Sektion Berlin-Brandenburg: DDR Hochschulen), 1994
- Berlin-Brandenburg Section: Other Berlin colleges (Sektion Berlin-Brandenburg: Sonstige Berlin Hochschulen), 1994
- Berlin-Brandenburg Section: Various events (Sektion Berlin-Brandenburg: Verschiedene Veranstaltungen), 1994
- Berlin-Brandenburg Section: Meeting of the Berlin-Brandenburg section (Sektion Berlin-Brandenburg: Satzung Dektion Berlin-Brandenburg), 1995 (Box 234)
- Berlin-Brandenburg Section: Questions to the parties on school policy (Sektion Berlin-Brandenburg: Fragen an die Partaeien zur Schulpolitik), 1993-1994
- Berlin-Brandenburg Section: Ernst Nolte lecture, "'Coping with History' Following the Reunification" (Sektion Berlin-Brandenburg: Vortrag Ernst Nolte, "'Vergangenheitsbewältigung' nach der Wiedervereinigung"), 1994
- Berlin-Brandenburg Section: Till Kinzel "Education as a Way of Life" (Sektion Berlin-Brandenburg: Till Kinzel "Wissenschaft als Lebensform"), 1995
- Berlin-Brandenburg Section: Berlin school regulations (Sektion Berlin-Brandenburg: Schulgesetzgebung Berlin), 1996-2001
- Berlin-Brandenburg Section: Publications (Sektion Berlin-Brandenburg: Veröffentlichungen), 1997-1999
- Berlin-Brandenburg Section: Brandenburg higher education regulations (Sektion Berlin-Brandenburg: Brandenburgishes Hochschulgesetz), 1997
- Berlin-Brandenburg Section: CDU educations policy guidelines (Sektion Berlin-Brandenburg: CDU bildungspolitische Leitsätze), 2000
- Berlin-Brandenburg Section: On Berlin Schools: SPD, Association for Education (Sektion Berlin-Brandenburg: Zur Schule Berlin: SPD Verband Bildung und Erziehung), 1998
- Berlin-Brandenburg Section: Freie Universität Berlin as an Endowment University (Sektion Berlin-Brandenburg: Freie Universität als Stiftungsuniversität), 2000
- Berlin-Brandenburg Section: European Union on education policy (Sektion Berlin-Brandenburg: EU zur Bildungspolitik), 2002
- Berlin-Brandenburg Section: Correspondence (Sektion Berlin-Brandenburg: Korrespondenz), 1993-2002
- Berlin-Brandenburg Section: On the transfer of the Bonn office to Berlin (Sektion Berlin-Brandenburg: Zur Verlagerung des BFW-Büro Bonn nach Berlin), 1998-1999
- Berlin-Brandenburg Section: Correspondence with the Bonn office (Sektion Berlin-Brandenburg: Korrespondenz mit BFW-Büro Bonn), 1998-1999
- Berlin-Brandenburg Section: Federal committee meeting (Sektion Berlin-Brandenburg: Bundesausschusssitzung), 1992
- Berlin-Brandenburg Section: Correspondence (Sektion Berlin-Brandenburg: Korrespondenz), 2002-2004 (Box 235)
- Berlin-Brandenburg Section: Board of directors meetings and invitations (Sektion Berlin-Brandenburg: Vorstandssitzungen und Einladungen), 2000-2006 (Box 236)
- Berlin-Brandenburg Section: State parliament of Berlin, school regulations (Sektion Berlin-Brandenburg: Abgeordnetenhaus von Berlin, Schulgesetz), 2003
- Berlin-Brandenburg Section: Education commission Berlin-Brandenburg, vocational education (Sektion Berlin-Brandenburg: Bildungskomission Berlin-Brandenburg, Berufsbildung), 2003
- Berlin-Brandenburg Section: Woronowicz lecture (Sektion Berlin-Brandenburg: Vortrag Woronowicz), 2007
- Berlin-Brandenburg Section: Freie Universität Berlin, Benjamin Franklin Hospital (Sektion Berlin-Brandenburg: Freie Universität Berlin, Klinikum Benjamin Franklin), 2002-2003
- Berlin-Brandenburg Section: Freie Universität Berlin President Dieter Lenzen, "New Thinking on Education" (Sektion Berlin-Brandenburg: Freie Universität Berlin Präsident Dieter Lenzen, "Bildung neu denken"), circa 2000s
- Berlin-Brandenburg Section: Various correspondence (Sektion Berlin-Brandenburg: Korrespondenz verschiedenes), circa 2000s
- Berlin-Brandenburg Section: Brandenburg Regional professional committee meeting (Sektion Berlin-Brandenburg: Sitzung Landesfachausschuss Brandenburg), 2001
- Various Material: Material on higher education and school policy in Berlin (Verschiedenes Material: Material zu Hochschul- und Schulpolitik Berlin), 2004 (Box 237)
- Various Material: Technische Universität Berlin newsletters (Verschiedenes Material: Technische Universität Berlin Flugblätter), 1984-1989 (Box 238)
- Various Material: Technische Universität Berlin newsletters (Verschiedenes Material: Technische Universität Berlin Flugblätter), 1993-2001 (Box 239)
- Various Material: General material on higher education and school policy (Verschiedenes Material: Material zu Hochschul- und Schulpolitik allgemeines), 1998-2000
- Various Material: General material on higher education and school policy (Verschiedenes Material: Material zu Hochschul- und Schulpolitik allgemeines), 2001-2004 (Box 240)
- Books: Books and pamphlets published by the Bund Freiheit der Wissenschaft, 1996-2010